# 求助陈版主商誉减值问题

提问人：lhj229 时间：2020-01-13 21:35:49
陈版主，如果形成商誉时，收购的资产中包含固定资产、无形资产和长期待摊费用（装修），请问，在商誉减值测试时，资产组是否应包括长期待摊费用？谢谢解答

回答人：chenyiwei
计入长期待摊费用的装修费，除了本企业无产权以外，其他方面都与企业的自有固定资产无本质区别，也可以看作一种特殊的固定资产。相应地，在其所属资产组进行减值测试时，上述该项长期待摊费用应纳入资产组账面价值中。